## Felipe Pereira dos Santos, React Developer

Curitiba, Brasil, +55 (41) 987208843, santospefelipe@gmail.com

### **PERFIL**

Desde os meus 9 anos de idade, tenho uma paixão incansável pela tecnologia e tudo o que ela pode oferecer. Desde então, dediquei-me a estudar e atualmente sou desenvolvedor full stack em React.js, mas também tenho conhecimentos em Python, PHP, C++, Linux, cibersegurança e AWS, SAP. Estou animado para aplicar meus conhecimentos e paixão no mercado de trabalho e contribuir para o sucesso das empresas. Estou ansioso por novos desafios e constante aprendizado.

# EXPERIÊNCIA PROFISSIONAL

Jan 2022 - Jan 2023

### Professor, Cedaspy

Ministrei aulas de manutenção e redes, web design, robótica, TCC, planilhas, processadores de texto, design digital e Marketing digital. Dei aula para uma média de 200 alunos por bimestre, grande parte dos alunos tinham de 14 a 19 anos.

Out 2021 - Jan 2022

## Analista de formalização, SEBRAE

Como analista de formalização no SEBRAE, tive a oportunidade de trabalhar com empreendedores e ajudá-los a criar o MEI do zero. Era responsável por orientar o cliente em todo o processo de formalização, desde o preenchimento dos documentos até a abertura da conta bancária.

# FORMAÇÃO

Jan 2021 - Presente

### Graduação, Análise e desenvolvimento de sistemas

A Faculdade de ADS prepara seus estudantes para atuar como analistas e desenvolvedores de sistemas, capacitando-os com competências técnicas e profissionais. As disciplinas incluem linguagens de programação, banco de dados, engenharia de software, segurança da informação, entre outras. Além disso, a FAEL também fornece aos seus alunos habilidades importantes para o mundo do trabalho, como trabalho em equipe, comunicação e resolução de problemas.

Jan 2022 - Dez 2022

#### Curso, Harvard (CS50x)

O curso CS50x oferecido pela Harvard University é curso de desenvolvimento de software. Ele oferece uma ampla gama de habilidades e competências, incluindo programação em linguagens como C, Python e JavaScript, além de tópicos de segurança de dados, inteligência artificial e ciência de dados. Além disso, o curso também desenvolve habilidades importantes para o mundo do trabalho, como pensamento crítico, resolução de problemas e trabalho em equipe.

#### AWS Academy Cloud, Amazon

Cargo horária de 20h.

### Linux Fundamentos, fiap

Carga horária de 40h

# Engenharia com Arduino, Ricardo Teixeira

Cargo horária de 10h.

# React, Matheus Fraga

Carga horária de 28h

#### **HOBBIES**

- Criar robôs com arduino
- Fotografia profissional / video maker
- Fazer automações em Python
- Tocar instrumentos: Violão, guitarra, ukulele
- Compor musicas
- Ler livros e escrever livros
- Conhecer lugares novos
- Jogar jogos no computador
- Estudar religião e filosofia